臺灣雲林地方法院民事裁定
110年度勞執字第5號
聲  請  人  陳秋李      
相  對  人  和宜紙業股份有限公司

法定代理人  蕭裕興      
上列當事人間勞資爭議調解事件，聲請人聲請裁定准予強制執行
，本院裁定如下：
    主  文
民國一一０年三月二日雲林縣政府勞資爭議調解紀錄調解成立內
容第一、二項所載：「㈠資方代表表示同意給付勞方工資陳秋李
君43,954元，特休未休3天2,400元總計46,354元整，勞方表示同
意。㈡給付方式：資方於110年3月31日起付第一期且每月底前給
付新台幣1萬元匯入勞方原薪資帳戶內。」之內容，准予強制執
行。
聲請程序費用新臺幣伍佰元由相對人負擔。
    理  由
一、按勞資爭議經調解成立或仲裁者，依其內容當事人一方負私
    法上給付之義務，而不履行其義務時，他方當事人得向該管
    法院聲請裁定強制執行並暫免繳裁判費。且於聲請強制執行
    時，並暫免繳執行費。勞資爭議處理法第59條第1項明文規
    定。
二、聲請意旨略以：兩造間關於給付薪資等勞資爭議，於民國11
    0年3月2日經雲林縣政府轉介社團法人雲林縣勞資關係協會
    調解，並調解成立在案，此有雲林縣政府勞資爭議調解紀錄
    為證。詎相對人未履行該調解方案所載內容之義務，爰依勞
    資爭議處理法第59條第1項規定，聲請110年3月2日雲林縣政
    府勞資爭議調解紀錄調解方案所載之內容，准予強制執行等
    語。
三、經查，聲請人主張兩造間勞資爭議，於110年3月2日經雲林
    縣政府轉介社團法人雲林縣勞資關係協會調解成立，兩造調
    解結果為：「㈠資方代表表示同意給付勞方工資陳秋李君43,
    954元，特休未休3天2,400元總計46,354元整，勞方表示同
    意。㈡給付方式：資方於110年3月31日起付第一期且每月底
    前給付新台幣1萬元匯入勞方原薪資帳戶內。…㈣如有一期未
    給付視同全部到期。」之調解成立部分，聲請人業已提出雲
    林縣政府勞資爭議調解紀錄為證，堪認屬實。聲請人以相對
    人不履行上開義務為由，依勞資爭議處理法第59條第1項規
    定聲請裁定強制執行，尚無不合，應予准許，爰裁定如主文
    第1項所示。
四、按非訟事件程序費用，除法律另有規定外，由聲請人負擔。
    檢察官為聲請人時，由國庫支付。前項費用之負擔，有相對
    人者，準用民事訴訟法有關訴訟費用之規定，非訟事件法第
    21條定有明文。本件係因財產權關係為聲請，其標的之金額
    未滿新臺幣(下同)10萬元者，按非訟事件法第13條第1款規
    定，應徵收費用500元，依首揭規定聲請人雖暫免繳納，惟
    依法應由關係人負擔費用者，法院裁定命關係人負擔時，應
    一併確定其數額，爰裁定如主文第2項所示。
五、依勞資爭議處理法第59條第1項前段，非訟事件法第21條第2
    項、第24條第1項，民事訴訟法第78條，裁定如主文。
中　　華　　民　　國　　110 　年　　4 　　月　　16　　日
                        勞工法庭法  官  陳秋如

以上正本係照原本作成。
如對本裁定抗告須於裁定送達後10日內向本院提出抗告狀，並應
繳納抗告費新台幣1,000 元。
中　　華　　民　　國　　110 　年　　4 　　月　　16　　日
                                書記官　李松坤